臺灣桃園地方法院刑事裁定
111年度侵訴字第66號
聲  請  人  A女（警製代號AE000-A110419，真實姓名年籍詳  
            卷）
告訴代理人  陳韻如律師
被      告  王子銘




選任辯護人  蘇千晃律師
上列聲請人因被告被訴妨害性自主案件（111年度侵訴字第66號
），聲請訴訟參與，本院裁定如下：
    主  文
准許聲請人A女參與本案訴訟。
    理  由
一、聲請意旨略以：被告甲○○經臺灣桃園地方檢察署檢察官提起
    公訴（案號：111年度偵字第5086號、111年度偵字第16598
    號），認其對A女所為，係涉犯刑法第222條第1項第9款之強
    制性交而對被害人錄影及同法第315條之1第2款之無故竊錄
    他人非公開之活動、身體隱私部位等罪嫌，屬性侵害犯罪防
    治法第2條第1項之罪，並屬刑事訴訟法第455條之38第1項第
    3款所列得為訴訟參加之案件，為對證據調查、被告抗辯適
    時陳述意見，爰依法聲請參與訴訟等語。
二、性侵害犯罪防治法第2條第1項規定：「本法所稱性侵害犯罪
    ，係指觸犯刑法第二百二十一條至第二百二十七條、第二百
    二十八條、第二百二十九條、第三百三十二條第二項第二款
    、第三百三十四條第二項第二款、第三百四十八條第二項第
    一款及其特別法之罪。」刑事訴訟法第455條之38第1項第3
    款、第455條之40第2項規定：「下列犯罪之被害人得於檢察
    官提起公訴後第二審言詞辯論終結前，向該管法院聲請參與
    本案訴訟：三、性侵害犯罪防治法第二條第一項所定之罪。
    」、「法院於徵詢檢察官、被告、辯護人及輔佐人之意見，
    並斟酌案件情節、聲請人與被告之關係、訴訟進行之程度及
    聲請人之利益，認為適當者，應為准許訴訟參與之裁定。」
    經查，被告甲○○因妨害性自主案件，經檢察官提起公訴，現
    由本院以111年度侵訴字第66號審理中，而被告本案對A女所
    為部分，被訴罪名係刑法第222條第1項第9款之強制性交而
    對被害人錄影及同法第315條之1第2款之無故竊錄他人非公
    開之活動、身體隱私部位等罪嫌，所涉刑法第222條第1項第
    9款加重強制性交罪嫌，核屬性侵害犯罪防治法第2條第1項
    所定之罪，且聲請人A女為本案被害人，符合前揭聲請訴訟
    參與之適格要件，另經徵詢檢察官、被告及其辯護人之意見
    ，並斟酌上揭案件情節、聲請人與被告之關係、訴訟進行之
    程度及聲請人之利益等情事後，認為准許訴訟參與有助於達
    成被害人訴訟參與制度之目的，且無不適當之情形，是本件
    聲請人聲請訴訟參與，為有理由，應予准許。
三、據上論斷，應依刑事訴訟法第455條之40第2項前段，裁定如
    主文。
中　　華　　民　　國　　111  　年　　8 　　月　　10 　日
                  刑事第十六庭審判長法　官　游紅桃
　　　　　　　　　　　　　　　　　　法　官　鄧瑋琪
　　　　　　　　　　　　　　　　　　法　官　林蕙芳
以上正本證明與原本無異。
不得抗告。
      　　　　　　　　　　　　　　　書記官　陳忠順　　　
中　　華　　民　　國　　111 　年　　8 　　月　　12　　日